{"related": ["centr\u00edfuga", "centrifugadora"], "etymology": null, "url": "https://en.wiktionary.org/wiki/centrifugar", "definitions": ["to centrifuge"], "verb": "centrifugar", "synonyms": [], "description": "centrifugar (first-person singular present centrifugo, first-person singular preterite centrifugu\u00e9, past participle centrifugado)", "conjugations": {"imperative": {"affirmative": ["", "centrifuga (t\u00fa) - centrifug\u00e1 (vos)", "centrifugue", "centrifuguemos", "centrifugad", "centrifuguen"], "negative": ["", "no centrifugues", "no centrifugue", "no centrifuguemos", "no centrifugu\u00e9is", "no centrifuguen"]}, "infinitive": "centrifugar", "indicative": {"future": ["centrifugar\u00e9", "centrifugar\u00e1s", "centrifugar\u00e1", "centrifugaremos", "centrifugar\u00e9is", "centrifugar\u00e1n"], "preterite": ["centrifugu\u00e9", "centrifugaste", "centrifug\u00f3", "centrifugamos", "centrifugasteis", "centrifugaron"], "imperfect": ["centrifugaba", "centrifugabas", "centrifugaba", "centrifug\u00e1bamos", "centrifugabais", "centrifugaban"], "conditional": ["centrifugar\u00eda", "centrifugar\u00edas", "centrifugar\u00eda", "centrifugar\u00edamos", "centrifugar\u00edais", "centrifugar\u00edan"], "present": ["centrifugo", "centrifugas (t\u00fa) - centrifug\u00e1s (vos)", "centrifuga", "centrifugamos", "centrifug\u00e1is", "centrifugan"]}, "pastparticiple": {"plural": {"feminine": "centrifugadas", "masculine": "centrifugados"}, "singular": {"feminine": "centrifugada", "masculine": "centrifugado"}}, "gerund": "centrifugando", "subjunctive": {"imperfect_se": ["centrifugase", "centrifugases", "centrifugase", "centrifug\u00e1semos", "centrifugaseis", "centrifugasen"], "future": ["centrifugare", "centrifugares", "centrifugare", "centrifug\u00e1remos", "centrifugareis", "centrifugaren"], "imperfect_ra": ["centrifugara", "centrifugaras", "centrifugara", "centrifug\u00e1ramos", "centrifugarais", "centrifugaran"], "present": ["centrifugue", "centrifugues", "centrifugue", "centrifuguemos", "centrifugu\u00e9is", "centrifuguen"]}}, "pronunciations": []}